臺灣高等法院刑事裁定
111年度抗字第152號
抗  告  人
即  聲請人  王郁升


上列抗告人即聲請人因聲請提審案件，不服臺灣桃園地方法院中
華民國111年1月17日裁定（111年度提字第3號），提起抗告，本
院裁定如下：
    主  文
抗告駁回。                                             
    理  由
一、原裁定意旨略以：聲請人即被逮捕人王郁升因涉毀損案件，
    經臺灣新北地方法院（下稱新北地院）發布通緝，員警於民
    國111年1月17日上午10時12分許，在桃園市八德區桃德路與
    國二橋下，向聲請人出示記載聲請人遭通緝之電腦螢幕紀錄
    ，聲請人回稱「通緝就通緝」，且不相信自己遭通緝，再由
    員警出示聲請人遭通緝之報表予聲請人閱覽後，即依刑事訴
    訟法第87條第1項規定，將聲請人逮捕、帶回派出所，有新
    北地院通緝紀錄表、查捕逃犯作業查詢報表、桃園市政府警
    察局八德分局執行逮捕、拘禁告知本人通知書、員警密錄器
    檔案經原審當庭勘驗之結果附卷可查，並經員警到庭陳述在
    案，是依上開說明，本件逮捕程序並無違誤。至於其有無被
    逮捕、拘禁之本案實體原因及有無被逮捕、拘禁之必要性，
    均非本件所得審究。從而，聲請人本件聲請為無理由，應予
    駁回，其並應解返原解交之機關等語。
二、抗告意旨略以：抗告人即聲請人（下稱抗告人）從未收到新
    北地院的開庭通知，更不知自己遭通緝，且執法人員並未遵
    循法定程序，也有嚴重疏失，造成抗告人的不信任。又應調
    查監理站之監視器畫面，即知事件真相云云。
三、按受理提審聲請之法院，於繫屬後24小時內，應向逮捕、拘
    禁之機關發提審票，並即通知該機關之直接上級機關。但被
    逮捕、拘禁人已回復自由，得以裁定駁回之，提審法第5條
    第1項第3款定有明文。揆諸該條修正之立法理由謂：「法院
    對於提審之聲請，除無提審之必要者外，原則上均應向逮捕
    、拘禁之機關發提審票，提審被逮捕、拘禁人以查明其逮捕
    、拘禁是否合法，爰將原條文第4條及第5條予以合併，明定
    法院發提審票之原則及例外，俾符實需」。「所謂無提審之
    必要，例如：經法院逮捕、拘禁者，採行法官保留原則，已
    符合憲法第8條保障人權之意旨，與第1條第1項前段之要件
    不符；依第1條第1項但書之規定，已得依其他法律規定處理
    ，自無提審之實益；又為保障被逮捕、拘禁人依其他法律規
    定聲請即時救濟之權益，法院於裁定駁回提審之聲請時，將
    聲請書狀及其附件影本函知逮捕、拘禁之機關，俾利其依相
    關法律即時處理；至於被逮捕、拘禁人已回復自由者（包括
    有附條件的具保、責付或限制住居與無附條件的釋放）或已
    死亡者，法院事實上無從提審。爰訂定第1項第1款至第4款
    ，明定駁回提審聲請之程序事由，避免進行重覆或無實益之
    程序。」等語，據此，受逮捕或拘禁人，如於聲請提審遭法
    院駁回後，已回復自由，縱提出抗告，抗告法院本於立法意
    旨，自應認抗告為無理由，予以駁回。
四、經查：
  ㈠本件抗告人於111年1月17日上午10時12分許，經警在桃園市
    八德區桃德路與國二橋下，向其出示其遭通緝之電腦螢幕紀
    錄，抗告人回稱「通緝就通緝」，且不相信自己遭通緝，員
    警再出示抗告人之通緝報表予抗告人閱覽後，依刑事訴訟法
    第87條第1項規定，將其逮捕、帶回派出所，經核卷存資料
    ，原審認為應予逮捕、拘禁，故依提審法第9條第1項後段以
    裁定駁回抗告人之聲請提審，並將之解返桃園市政府警察局
    八德分局四維派出所，並無違誤。
　㈡嗣抗告人於111年1月19日依法提出抗告狀由原審法院收受，
    惟經本院調閱抗告人之前案紀錄表、前案案件異動查證作業
    ，並詢問偵辦此案之員警與承辦本案之新北地院書記官，抗
    告人因毀損案件移送新北地院後，法院裁定抗告人限制住居
    並釋放（見本院卷附公務電話紀錄），是抗告人已無因本件
    尚在受逮捕、拘禁狀態中，其已回復自由，依據前揭說明，
    即不符合聲請提審之要件。另抗告意旨稱應調查證據等節，
    與提審程序無涉，附此敘明。
　㈢綜上所述，抗告意旨仍執前詞指摘原裁定不當，為無理由，
    應予駁回。
據上論斷，應依提審法第10條第2項前段，裁定如主文。
中　　華　　民　　國　　111 　年　　4 　　月　　14　　日
              　  刑事第二十三庭審判長法　官  許永煌
　　　　　　　　　　　　　　　　　    法　官  吳定亞
　　　　　　　　　　　　　　　　　    法　官  黃美文
以上正本證明與原本無異。
不得再抗告。
                                　    書記官  彭威翔
中　　華　　民　　國　　111 　年　　4 　　月　　14　　日